【裁判字號】    97,易,410
【裁判日期】    970423
【裁判案由】    竊盜
【裁判全文】
臺灣高雄地方法院刑事判決               97年度易字第410號
公  訴  人  臺灣高雄地方法院檢察署檢察官
被      告  甲○○
                    （現因另案於臺灣高雄第二監獄執行）
上列被告因竊盜案件，經檢察官提起公訴（96年度偵緝字第156
、157 、158 、159 號），本院判決如下：
    主  文
甲○○犯竊盜未遂罪，累犯，處有期徒刑陸月，減刑為有期徒刑
月；又犯攜帶兇器竊盜罪，累犯，處有期徒刑捌月，減刑為有
期徒刑肆月；又犯共同攜帶兇器毀越門扇竊盜罪，累犯，處有期
徒刑拾月，減刑為有期徒刑伍月；又犯共同竊盜罪，累犯，處有
期徒刑捌月，減刑為有期徒刑肆月。應執行有期徒刑壹年貳月。
其他被訴竊盜（即附表貳編號一）部分無罪。
    事  實
一、甲○○前因違反毒品危害防制條例案件，經本院以92年度訴
    字第1249號判決處有期徒刑10月確定，甫於民國94年12月10
    日因縮刑期滿執畢出監；詎其仍不知悔改，竟意圖為自己不
    法之所有，分別基於竊盜之犯意，先後為下列之行為：(1)於
    96年1 月26日9 時41分許，駕駛其向鍾高榮所經營合冠汽車
    商行承租、車牌號碼0385-JR 號自小貨車，行經己○○所經
    營位於高雄縣鳳山市○○路538 號「岡山羊肉爐店」前，以
    徒手方式欲竊取己○○所有之櫃子1 個，適為丁○○發現而
    當場制止，甲○○即駕駛上開車輛逃離現場；(2)於同年2 月
    2 日7 時許，駕駛上開車牌號碼0385-JR 號自小貨車，行經
    戊○○位於高雄市三民區○○○路488 巷41號之住處前，利
    用其所攜帶客觀上足對人之生命、身體、安全構成威脅具有
    危險性之鐵鉗子兇器剪斷鐵鍊後，竊取戊○○放置於上址屋
    旁之攤架1 個，得手後旋即駕車離去；(3)於同年2 月21日13
    時10分許，駕駛其於同年2 月10日向友人鄭輝虔借得車牌號
    碼VZ-8399 號自小客車，搭載綽號「大頭忠」之真實年籍姓
    名不詳成年男子，行經乙○○所經營位於高雄縣燕巢鄉○○
    村○○路65之1 號「義利汽車修護廠」前，2 人共同基於意
    圖為自己不法所有之竊盜犯意聯絡，利用其所攜帶客觀上足
    對人之生命、身體、安全構成威脅具有危險性之不詳兇器破
    壞喇叭鎖（已成為辦公室門之一部）而毀越門扇後，進入辦
    公室竊取乙○○所有Sony牌電腦螢幕及Acer牌主機各1 台，
    得手後將上開竊得物品搬運至上開自小客車上，旋即逃離現
    場；(4)於同年4 月5 日16時25分，駕駛其向李金獅所經營之
    凱旋小客車租賃車行所承租、車牌號碼8037-JJ 號之自小客
    車，搭載真實年籍姓名不詳之成年男子，行經高雄縣仁武鄉
    ○○村地○街20號前，2 人共同基於意圖為自己不法所有之
    竊盜犯意聯絡，見丙○○所有東元牌冷氣機1 部放置於上址
    車庫內，即與該真實年籍姓名不詳之成年男子，以徒手方式
    將上開冷氣機搬運至車上，得手後旋即駕車逃離現場；甲○○於竊得上開物品後，均將之變賣求現；嗣經己○○、戊○○、乙○○報警處理，經警調閱上開地點之監視錄影器畫面
    清查，始循線查知上情。
二、案經高雄縣政府警察局鳳山分局報請臺灣高雄地方法院檢察
    署檢察官偵查起訴。
    理  由
壹、有罪部分：
一、證據能力之審酌：
  (一)按被告以外之人於偵查中向檢察官所為陳述，除顯有不可信
    之情況者外，得為證據，刑事訴訟法第159 條之1 第2 項定
    有明文。經查，本件證人即被害人乙○○於96年9 月10日在
    檢察官偵查中所為之證述，性質上雖屬傳聞證據，惟係偵查
    中向檢察官所為之證述（見96年度偵字第24879 號卷第35頁
    ），並經具結（結文見同上偵查卷第38頁），且無顯有不可
    信之情況，衡諸上開規定，自具有證據能力，合先敘明。
  (二)次按被告以外之人於審判外之言詞或書面陳述，除法律有規
    定者外，不得作為證據，刑事訴訟法第159 條第1 項固定有
    明文。惟被告以外之人於審判外之陳述，雖不符同法第159
    條之1 至之4 之規定，而經當事人於審判程序同意作為證據
    ，法院審酌該言詞陳述或書面陳述作成時之情況，認為適當
    者，亦得為證據；當事人、代理人或辯護人於法院調查證據
    時，知有刑事訴訟法第159 條第1 項不得為證據之情形，而
    未於言詞辯論終結前聲明異議者，視為有前項之同意，同法
    第159 條之5 亦有明文。查本案證人鄭輝虔、鍾高榮、丁○○、林金獅、證人即被害人己○○、戊○○、乙○○、丙○○於警詢中之陳述，均為審判外之陳述雖屬傳聞證據，暨其
    他相關具傳聞性質之證據資料（詳如後引之證據），惟公訴
    人及被告於本院準備程序及審判程序中對於前述證人於警詢
    中之證述暨其他相關具傳聞性質證據資料之證據能力，被告
    表示同意作為證據（見本院卷第56頁），而當事人於本院審
    理時予以提示並告以要旨，且經檢察官及被告等表示意見（
    見本院卷第120 至129 頁），當事人均已知上述筆錄乃傳聞
    證據，仍未於言詞辯論終結前對該筆錄提出異議。本院審酌
    上開證人陳述及證據資料作成時之情況，核無違法取證或其
    他瑕疵，認為以之作為證據為適當，上開證人於審判外之陳
    述及相關證據資料，自得做為證據，併先敘明。
二、訊據被告固對於前揭如附表壹編號二至四之竊盜犯行，除附
    表壹編號三曾持不詳之工具破壞門上喇叭鎖及附表壹編號四
    與他人共同行竊等節外均坦承不諱（見本院卷第55頁），並
    就卷附之翻拍監視器畫面照片4 張自承其中編號3 照片穿格
    子之人即綽號「大頭忠」男子，編號2 照片圈起來之人為伊
    本人等語（見96年度偵字第24879 號卷第16頁、本院卷第12
    3 頁，指附表壹編號三共同行竊之犯行），且對於附表壹編
    號二之攤架偷竊方式，亦於本院審理中改稱確有以鐵鉗子工
    具剪斷鎖住該攤架之鐵鍊等語（見本院卷第94頁，指附表壹
    編號二攜帶兇器行竊之犯行），惟仍矢口否認有涉犯如附表
    壹編號一所示之竊盜行為，並辯稱：伊如果有做都有承認，
    伊不知附表壹編號一之岡山羊肉爐店在哪裡，上開車牌號碼
    0385-JR 號自小貨車伊承租後固均係自己使用從未出借予他
    人，然在95年過年前在屏東時即將車子歸還車主，沒有偷該
    店之櫃子物品，監視錄影畫面之人並非伊本人，伊當時在吸
    毒，體重僅有65公斤，畫面之人髮型與伊不同，伊頭型是圓
    頭且頭髮很少，畫面中人頭髮甚多，且伊也無像畫面中人凸
    出肚子，上開車牌號碼0385-JR 號車輛亦非伊所駕駛，證人
    鍾高榮指認伊即監視錄影畫面中之人應係誤認；伊並未持工
    具破壞義利汽車修護廠辦公室之門鎖，該扇門原即未閉鎖，
    喇叭門鎖用力一推轉即能開啟；伊僅係1 人竊取附表壹編號
    四之冷氣機，未與他人共同偷竊等語（見本院卷第35、55、
    57、91、92、97、117 、118 、120 至122 、125 、127 、
    130 、131 頁、96年度偵字第3169號卷第26頁、97年度偵緝
    字第156 號卷第76、77頁）。經查：
  (一)上揭被告坦承附表壹編號二全部竊盜犯行之事實，核與證人
    即被害人戊○○於警詢及本院審理中之證述（見96年度他字
    第2447號偵查卷第9 、10頁、本院卷第93、94頁），以及證
    人鍾高榮之警詢陳述相符（同上偵卷第11、12頁），並有上
    開車牌號碼0385-JR 號車輛車籍作業系統查詢資料、借用汽
    車切結書、被告駕照影本、上開車輛行車執照各1 份、監視
    錄影器畫面翻拍照片4 幀、上開車輛照片2 幀附卷可資佐證
    （見同上偵卷第14至19頁）；上揭被告坦承附表壹編號三其
    中除持工具破壞門上喇叭鎖部分以外之竊盜犯行事實，核與
    證人即被害人乙○○於警、偵及於本院審理中之證述（見96
    年度偵字第24879 號偵查卷第8 、9 、35、36頁、本院卷第
    91、92頁），以及證人鄭輝虔之警詢及偵查證述相符（見同
    上偵卷第10至13、35、36頁），並有高雄縣警察局岡山分局
    深水派出所一般失竊現場圖及現場訪查勘查表、受理刑事案
    件報案三聯單、監視錄影器畫面翻拍照片4 幀、現場照片2
    幀、上開車牌號碼VZ-8399 號車輛行車執照、車籍作業系統
    查詢資料、承租汽車切結書、被告駕照影本、上開車輛行車
    執照各1 份、上開車輛照片2 幀附卷可資佐證（見同上偵卷
    第14至17、19、20、31頁）；上揭被告坦承附表壹編號四其
    中與他人共同行竊部分以外之竊盜犯行事實，核與證人即被
    害人丙○○於警詢之陳述（見96年度偵字第19680 號偵查卷
    第6 至8 頁），以及證人李金獅於警詢之陳述相符（見同上
    偵卷第9 至11頁），並有被告之駕照及身分證影本、凱旋小
    客車租賃車行營利事業登記證、上開車牌號碼8037-JJ 號車
    輛租車契約、車籍作業系統查詢資料各1 份附卷可資佐證（
    見同上偵卷第13至16頁），足徵被告前開之自白核皆與事實
    相符，自可採為認定事實之證據。
  (二)就如附表壹編號一所示之竊盜犯行，雖被告矢口否認全部犯
    行，並以前詞置辯。惟查：
    1.證人丁○○於本院審理中證稱：於96年1 月26日上午9 時
      許，伊看見某名男子在高雄縣鳳山市○○路538 號巷口窺
      探鄰居己○○經營之岡山羊肉爐攤位，伊曾過去詢問其要
      作什麼，該名男子回稱老闆說要修理櫃子，伊即質問老闆
      是誰，結果該名男子無法回答，與伊四眼相對後，就不再
      說什麼駕駛小貨車離去，該名男子印象中很像被告，在警
      詢時伊亦曾指認過照片，而監視錄影翻拍照片中之人（見
      96年度偵字第16378 號偵查卷第9 至11頁），即為伊當日
      所見之人，翻拍照片顯示在店外有停放1 輛車牌號碼0385
      -JR 號自小貨車為伊當日所見該名男子駕車離去之小貨車
      ，伊不知該輛車上是否還有其他人等語明確（見本院卷第
      89、90頁），並有證人鍾高榮、丁○○於警詢中之陳述附
      卷可參（見同上偵卷第7 、8 頁）、證人己○○於警詢及
      本院審理時之證述在卷可考（見同上偵卷第6 頁、本院卷
      第96、118 、120 頁）、監視錄影器畫面翻拍照片2 幀、
      指認被告之照片2 幀、借用汽車切結書、被告駕照影本、
      刑案現場測繪圖、車籍查詢資料各1 份附卷可資佐證（見
      同上偵卷第10、11、15、16、18至20頁），已見被告涉犯
      上開竊盜犯行，自屬有據。
    2.復經本院於審理時勘驗96年1 月26日案發當日之監視錄影
      畫面：「(二)2007/01/26部分：1.一名穿著深色長袖格紋上
      衣，藍色牛仔褲，白色球鞋之中年男子從外面進入岡山羊
      肉爐店門口。（畫面顯示時間為2007/01/26/ 09：41：19
      ）；2.該名男子左手有抓著畫面左方之展示台，並有拉扯
      的動作（畫面顯示時間為2007/01/26/ 09：41：28）；3.
      著深色長袖格紋上衣，藍色牛仔褲，白色球鞋之中年男子
      打開畫面左方流理台之櫃子，並將畫面左方流裡台上之報
      紙放置於畫面右方流裡台上，再從畫面上方走出監視器外
      ，手中並無任何物品（畫面顯示時間為2007/01/26/ 09：
      41：34）；4.此時一台車牌號碼0385-JR 號之小貨車由畫
      面上方倒車進入畫面中（畫面顯示時間為2007/01/26/ 09
      ：44：02）；5.著深色長袖格紋上衣，藍色牛仔褲，白色
      球鞋之中年男子從車上走下，並走入畫面左上方並向下觀
      望後往車上走去，再將車號0385-JR 號之小貨車駛離畫面
      （畫面顯示時間為2007/01/26/ 09：44：15）；6.一名騎
      乘機車之男子從畫面左上方駛入，並停於畫面右方流理台
      前（畫面顯示時間為2007/01/26/ 09：44：49）；7.該名
      騎乘機車之男子騎乘機車停於畫面右上方（畫面顯示時間
      為2007/01/26/ 09：44：58）；8.該名騎乘機車之男子騎
      乘機車將機車停於畫面中央流理台前，並往流理台之方向
      探頭觀看（畫面顯示時間為2007/01/26/ 09：45：17）；
      9.該名騎乘機車之男子從畫面左上方將機車行駛出畫面外
      （畫面顯示時間為2007/01/26/ 09：45：32）；10.畫面顯
      示時間為2007/01/26/ 09：45：33，光碟結束。」等情，
      此有勘驗筆錄在卷可稽（見本院卷119 、120 頁）。而上
      開騎乘機車男子乃係證人丁○○，亦業經證人己○○證述
      明確（見本院卷第120 頁），且當時車號0385-JR 號之小
      貨車即為被告所使用，亦經被告坦認在案，業經認定如前
      ，又案發當日證人丁○○尚能與該竊賊四目相對，衡諸常
      理應無誤認之可能，參以該名駕車男子之舉動皆與證人丁○○所述之情節大致符合，足見上開駕車男子確係被告無
      訛，再衡諸常情，觀諸上開畫面發見被告無端進入並未營
      業之店門口處已有可疑之處，其並拉扯展示台櫃子、恣意
      打開流理台櫃子，且有倒車入內之舉等影像，又經上開證
      人丁○○證稱經其察覺質問被告始駕車離去等情，足認被
      告顯已著手於竊盜行為之實行，惟因即遭察覺未得手而離
      開現場之情甚明；雖被告另就上開監視錄影畫面中身型及
      髮型態樣與伊是否有異乙節有所爭執，然被告之身型、髮
      型並非一成不變，尚非係認定被告究否為上開畫面竊嫌之
      唯一依據，且上開監視器錄影畫面亦無直接正面清晰之被
      告人物影像以供本院審酌，是以被告上開抗辯之詞，尚難
      採認。
  (三)次就附表壹編號三部分竊盜犯行，被告究否曾持不詳之工具
    破壞門鎖乙節，雖被告以伊未持工具破壞門鎖等前詞置辯，
    惟查證人乙○○證稱其所營之義利汽車修護廠辦公室內辦公
    桌上電腦螢幕及主機遭竊，當時辦公室有鎖門，門鎖是喇叭
    鎖有被敲打破壞的痕跡，若僅以徒手應無法造成那種痕跡，
    且從監視器畫面可以看出竊賊有持工具破壞門鎖等語明確（
    見96年度偵字第24879 號偵查卷第9 頁、本院卷第91、92頁
    ）；而被告亦坦認上開辦公室有鎖門等語（見本院卷第92頁
    ），可見斯時上開辦公室確有上鎖，又衡以證人乙○○係經
    營汽車修護業務，為經常使用修護工具之人，對於其辦公室
    門鎖是否係遭受工具破壞，當能為明確之判斷，故其證述，
    應堪憑信，足認被告確係持工具破壞門鎖進入上開辦公室偷
    竊無訛，是被告前揭辯詞，並不足採。
  (四)再就附表壹編號四部分竊盜犯行，被告是否與他人共同行竊
    乙節，雖被告以僅伊1 人行竊等前詞置辯，惟查證人丙○○
    陳稱：伊當時人在住處3 樓，看到樓下車庫門前停放一部藍
    色自小客車，嗣看見由家中車庫內走出2 名可疑男子，共同
    搬伊家中舊冷氣放在該部藍色自小客車上離去，伊即跑下樓
    騎機車追該部藍色自小客車，因沒追上該車輛就打電話向警
    方報案，又因伊家車庫電動鐵門未放下，致竊嫌進入偷竊放
    在車庫內之舊冷氣機；該藍色自小客車為廠牌鈴木、車號80
    37-JJ 號車輛，竊嫌是有2 人、伊看見1 名竊嫌瘦高（身高
    約170 公分以上）穿花色襯衫、平頭，另1 名竊嫌則看不清
    楚，該2 名竊嫌長相均沒有看清楚，伊由住處追往鳳仁路方
    向逃逸等語明確（見96年度偵字第19680 號偵查卷第7 頁）
    ，衡諸常情，證人丙○○既能目擊竊賊所駕駛車輛之廠牌及
    車號，並追躡竊賊一段距離，且能明確指出其中1 名竊賊為
    瘦高、理平頭、身穿花色襯衫等特徵，參以依一般冷氣機之
    重量而言，實難僅以被告1 人即可徒手搬移至上開車上，乃
    為眾所周知之事實等情，足認證人丙○○證稱被告係夥同另
    1 人共同行竊等語，堪予憑信，是被告前揭辯詞，亦難採信
    。
  (五)綜上所述，本件事證明確，被告上開犯行堪予認定，自應依
    法論科。
三、論罪科刑之依據：
  (一)按刑法第321 條第1 項第3 款之攜帶兇器竊盜罪，係以行為
    人攜帶兇器竊盜為其加重條件，此所謂兇器，其種類並無限
    制，凡客觀上足對人之生命、身體、安全構成威脅，具有危
    險性之兇器均屬之，且祇須行竊時攜帶此種具有危險性之兇
    器為已足，並不以攜帶之初有行兇之意圖為必要（最高法院
    79年臺上字第5253號判例足資參照），次按刑法第321 條第
    1 項第2 款之「門扇」專指門戶而言，且毀壞裝置於門上構
    成門扇之一部之喇叭鎖及其他門鎖，係毀壞門扇之行為，而
    與毀壞附加於門上之掛鎖係屬毀壞安全設備之行為有間（最
    高法院83年度台上字第3856號、69年台上字第776 號、94年
    度台上字第3718號判決意旨參照）。
  (二)查被告就附表壹編號一竊盜犯行，雖已著手竊盜行為之實行
    ，惟其犯罪因未竊得財物而未遂；而被告就附表壹編號二竊
    盜犯行持以作案之鐵鉗子雖供稱已經丟棄等語（見本院卷第
    94、131 頁），以及附表壹編號三竊盜犯行之不明工具雖均
    未能扣案，惟被告既得用以剪斷鐵鍊及破壞喇叭門鎖，其當
    係質地堅硬之物，其中鐵鉗並為鐵製材質，客觀上自皆足以
    危害人之生命、身體，均係屬兇器，應無疑義，是被告持以
    行竊，核均係犯刑法第321 條第1 項第3 款之加重竊盜罪；
    又被告就附表壹編號三破壞之喇叭鎖，依被害人乙○○上開
    證詞可知，該喇叭鎖係構成門扇之一部，破壞喇叭鎖，自屬
    毀壞門扇之行為；再被告就附表壹編號三、四之竊盜犯行，
    係與年籍姓名不詳之成年男子，有犯意聯絡及行為分擔，應
    論以共同正犯。
  (三)綜上所述，核被告就附表壹編號一所為係犯刑法第320 條第
    3 項、第1 項之竊盜未遂罪，就附表壹編號二所為係犯刑法
    第321 條第1 項第3 款之攜帶兇器竊盜罪，就附表壹編號三
    所為係犯刑法刑法第28條、第321 條第1 項第2 、3 款之共
    同攜帶兇器毀越門扇竊盜罪；就附表壹編號四所為係犯刑法
    第28條、第320 條第1 項之共同竊盜罪。被告上開4 次竊盜
    犯行，均犯意各別，行為互殊，時地不同，為數罪，應予分
    論併罰。另查被告有事實欄一所載之有期徒刑執行完畢紀錄
    ，此有台灣高等法院被告前案紀錄表1 份在卷可稽（見本院
    卷第13至30頁），是其前受有期徒刑執行完畢後，5 年內故
    意再犯本件有期徒刑以上之罪，均為累犯，皆應依刑法第47
    條第1 項之規定加重其刑，而被告就附表壹編號一竊盜犯行
    因未竊得財物而未遂，爰依刑法第25條第2 項之規定，得減
    輕其刑，並先加後減之。
  (四)本院審酌被告正值壯年，不思循正當工作途徑獲取生活所需
    ，竟圖以竊取他人財物之方式不勞而獲，且前已曾因竊盜案
    件，經法院判處刑責，竟未知悔悟，仍為本件多次竊盜犯行
    ，對於他人之財產之安全構成嚴重威脅，法治觀念顯有嚴重
    偏差，且對於社會治安之危害亦難謂輕微，且被告於犯後尚
    否認其中部分犯行，堅不吐實，態度不佳，併其犯罪所得財
    物均遭被告變賣，業具被告供承在卷（見97年度偵緝字第15
    6 號偵查卷第76、77頁），以致無法發還被害人及犯罪動機
    、目的、手段等一切情狀，分別就附表壹編號一至四之犯行
    量處如主文所示之刑；又按本條例施行前，經通緝而未於中
    華民國96年12月31日以前自動歸案接受偵查、審判或執行者
    ，不得依本條例減刑，中華民國九十六年罪犯減刑條例（下
    稱減刑條例）第5 條定有明文。而由該文義可知，本條文適
    用之要件係限於「96年7 月15日以前（包含當日）經通緝」
    ，且未於「96年7 月16日施行起至96年12月31日以前（包含
    當日）自動歸案」，始不得依前開條例減刑，經查本件被告
    因本案犯行均係於96年4 月24日以前所為，合於上開減刑條
    例第2 條第1 項第3 款之規定，而被告於該減刑條例施行後
    之96年7 月31日及同年12月27日兩度經臺灣高雄地方法院檢
    察署發佈通緝，分別於96年8 月21日及97年1 月10日緝獲，
    及分別於96年8 月24日及97年1 月15日撤銷通緝，此有臺灣
    高雄法院通緝記錄表及臺灣高等法院被告前案紀錄表附卷可
    稽，並據本院調閱臺灣高雄地方法院檢察署96年度偵字第16
    378 、18864 、19680 、24879 號及96年度偵緝字第3169、
    3171號等案件偵查卷宗查閱屬實。是被告通緝日及緝獲日既
    均在上開減刑條例施行後，核與前開條例第5 條所規定不得
    減刑之情形有間，均應減其宣告刑2 分之1 ，並依法定其應
    執行之刑。
  (五)另本件上開附表壹編號二、三竊盜行為被告持以竊盜之鐵鉗
    及不詳之工具兇器，雖為本案犯罪所用之物，惟鐵鉗為被告
    棄置他處，業據被告供承在卷，如前所述，又均未扣案，而
    皆未能確定是否為被告或共犯所有，不詳之工具兇器更無法
    認定係屬何種兇器，復皆非屬違禁物，為免實際上難以執行
    ，本院認均毋庸諭知沒收，附此敘明。
  (六)此外公訴意旨雖認被告係搭載真實年籍姓名不詳之成年男子
    ，共同涉犯上開附表壹編號一之竊盜行為，惟查現場目擊證
    人丁○○於本院審理時證稱：伊不知道被告所駕車上還有無
    其他人等語明確（見本院卷第90頁），足堪為有利被告之認
    定；至證人丁○○雖曾於警詢時陳稱當時該車上尚有另乙名
    男子等語（見同上偵卷第7 頁），然與前開審理時之證述不
    同，尚難採認，矧以此等警詢之供述，亦無從僅以該名男子
    在車上，即逕行認定該人與被告有共犯上開竊盜犯行之事實
    ，至於證人己○○警詢中供稱係遭2 名男子偷竊櫃子未遂等
    語（見同上偵卷第7 頁），惟此乃係由丁○○所傳聞而來之
    詞，均難遽採為不利被告之事證，是公訴意旨認被告與不詳
    姓名成年男子共犯如附表壹編號一之竊盜行為，稍有未恰，
    附此敘明。
貳、無罪部分：
一、公訴意旨另謂：被告甲○○於附表貳編號一所示時地駕駛上
    開車牌號碼0385-JR 號自小貨車，前往己○○所經營之「岡
    山羊肉爐店」，利用其所攜帶客觀上足對人之生命、身體、
    安全構成威脅具有危險性之不詳兇器，破壞上址房屋側門後
    ，竊取己○○所有之黃金9 兩、現金新台幣（下同）12萬元
    ，得手後旋即駕車逃逸，因認被告此部分亦涉有刑法第321
    條第1 項第3 款之加重竊盜罪等語。
二、按犯罪事實應依證據認定之，無證據不得認定犯罪事實；不
    能證明被告犯罪者，應諭知無罪之判決，刑事訴訟法第154
    條第2 項、第301 條第1 項分別定有明文。次按被害人之陳
    述如無瑕疵，且就其他方面調查又與事實相符，固足採為科
    刑之基礎，倘其陳述尚有瑕疵，則在未究明前，遽採為論罪
    科刑之依據，即難認適法（最高法院52年臺上字第1300號、
    61年臺上字第3099號判例意旨參照）。又刑事訴訟法第161
    條已於91年2 月8 日修正公布，其第1 項規定：檢察官就被
    告犯罪事實應負舉證責任，並指出證明之方法，因此檢察官
    對於起訴之犯罪事實，應負提出證據及說服之實質舉證責任
    ，倘所提出之證據不足為被告有罪之積極證明，或其指出證
    明之方法，無從說服法院以形成被告有罪之心證，基於無罪
    推定之原則，自應為被告無罪判決之諭知，最高法院92年度
    臺上字第128 號判例可資參照。
三、公訴人認被告涉犯上開犯行，無非以被告於被害人楊佑詳於
    警詢與本院審理中之證述、證人丁○○於本院審理中之證述
    、證人鍾高榮於警詢中之陳述、監視錄影器畫面翻拍照片1
    幀、案發現場照片9 幀、指認之被告照片2 幀、刑案現場測
    繪圖1 份為據（見96年度偵字第16378 號偵查卷第4 、5 、
    8 、9 、12、15、16、19頁、本院卷第89、90、95至97、11
    8 至120 頁）。訊據被告堅決否認有何前揭犯行，辯稱：監
    視錄影器畫面出現之人並不是伊等語（見本院卷第118 頁）
    。
四、經查：
  (一)被告自警詢、偵訊至本院審理，均一再否認有竊取己○○所
    有上開黃金及現金之情，並以：伊係於96年1 月20日下午2
    時30分許租賃上開車輛，於同（96）年2 月4 日下午11時許
    即已還車，故96年2 月19日不可能去偷竊等語置辯（見本院
    卷第122 、125 頁），是被告是否涉犯此部分之犯行，已非
    無疑。
  (二)公訴人所依憑之其他證據，僅能證明被害人己○○之黃金及
    現金確有失竊之事實，尚無從據此即認被告涉犯該次竊盜犯
    行。
  (三)復經本院於審理時勘驗96年2 月19日案發當日之監視錄影畫
    面，僅有「(一)09：41：00 (光碟片時間14秒，前13秒畫面為
    2007/02/19 18:58:04 ～18:58:20) ，1.一名穿著藍色短袖
    上衣，淺藍色牛仔褲（長褲）之中年男子從光碟畫面上方進
    入。2.該名男子右手持有某器具。3.該地點在岡山羊肉爐店
    內。」等情，此有勘驗筆錄在卷可稽（見本院卷118 頁），
    而被告堅詞否認其為畫面中之男子（見本院卷118 頁），雖
    與證人己○○就被告是否為畫面中之人各執一詞（見本院卷
    120 頁），惟查上開監視器錄影畫面並無直接正面清晰之被
    告人物影像以供本院審酌比對，尚難遽認被告即為上開畫面
    中之人。
  (四)抑且，依卷附借用汽車切結書所載，被告承租上開車牌號碼
    0385-JR 號自小貨車係於96年2 月4 日23時返還予出租之車
    行（見96年度偵字第16378 號卷第18頁），且經證人鄭輝虔
    於警詢時陳稱：伊曾於96年2 月10日12時30分許將上開車牌
    號碼VZ-8399 號自小客車借予被告使用，直至96年2 月28日
    凌晨0 時許被告電告該車被扣在高雄市○○路派出所止等語
    （見96年度偵字第24879 號卷第11頁），可見被告於96年2
    月19日案發日尚乏證據足以證明有駕駛上開車號0385-JR 號
    自小貨車至案發地點，僅可能駕駛車號VZ-8399 號自小客車
    前往案發處所，然當日並無車號VZ-8399 號自小客車之錄影
    畫面可供本院審酌比對，自無從遽為不利被告之認定甚明。
  (五)綜上所述，被告辯解尚非無據。此外，復查無其他積極證據
    足資證明被告有何上開犯行，被告此部分犯罪不能證明，自
    應為無罪之諭知。
據上論斷，應依刑事訴訟法第284 條之1 、第299 條第1 項前段
、第301 條第1 項、刑法第28條、第320 條第1 項、第3 項、第
321 條第1 項第2 款、第3 款、第25條第2 項、第47條第1 項、
第51條第5 款、刑法施行法第1 條之1 ，判決如主文。
本案經檢察官庚○○到庭執行職務。
中    華    民    國    97    年    4     月    23    日
                  刑事第十七庭  法  官  林建鼎
以上正本證明與原本無異。
如不服本判決應於收受本判決後10日內向本院提出上訴書狀，並
應敘述具體理由，如未敘述上訴理由者，應於上訴期間屆滿後20
日內補提理由書狀於本院（均須按他造當事人之人數附繕本）「
切勿逕送上級法院」。
中    華    民    國    96    年    4     月    30    日
                                 書記官 林秀敏
附錄本案論罪科刑法條全文：
中華民國刑法第320條
（普通竊盜罪、竊佔罪）
意圖為自己或第三人不法之所有，而竊取他人之動產者，為竊盜
罪，處5 年以下有期徒刑、拘役或5 百元以下罰金。
意圖為自己或第三人不法之利益，而竊佔他人之不動產者，依前
項之規定處斷。
前二項之未遂犯罰之。
中華民國刑法第321條
（加重竊盜罪）
犯竊盜罪而有左列情形之一者，處6 月以上、5 年以下有期徒刑
：
一、於夜間侵入住宅或有人居住之建築物、船艦或隱匿其內而犯
    之者。
二、毀越門扇、牆垣或其他安全設備而犯之者。
三、攜帶兇器而犯之者。
四、結夥三人以上而犯之者。
五、乘火災、水災或其他災害之際而犯之者。
六、在車站或埠頭而犯之者。
前項之未遂犯罰之。
附表壹（有罪部分）：
┌──┬────┬──────┬───────┬─────────────┬─────────┐
│編號│被害人  │犯罪時間    │犯罪地點      │犯罪手法及被竊財物        │所犯法條及罪名    │
├──┼────┼──────┼───────┼─────────────┼─────────┤
│一  │己○○  │96年1 月26日│高雄縣鳳山市鳳│駕駛向鍾高榮所經營合冠汽車│刑法第320 條第3 項│
│    │        │9 時41分許  │頂路538 號「岡│商行承租車牌號碼0385-JR 號│、第1 項竊盜未遂罪│
│    │        │            │山羊肉爐店」前│自小貨車，行經己○○所經營│                  │
│    │        │            │。            │之「岡山羊肉爐店」前，以徒│                  │
│    │        │            │              │手方式欲竊取己○○所有之櫃│                  │
│    │        │            │              │子1 個，適為丁○○發現而當│                  │
│    │        │            │              │場制止，甲○○即駕駛上開車│                  │
│    │        │            │              │輛逃離現場。              │                  │
├──┼────┼──────┼───────┼─────────────┼─────────┤
│二  │戊○○  │96年2 月2 日│高雄市三民區大│駕駛上開車牌號碼0385-JR 號│刑法第321 條第1 項│
│    │        │7 時許      │昌二路488 巷41│自小貨車，行經戊○○位於左│第3 款攜帶兇器竊盜│
│    │        │            │號之住處前。  │開住處前，利用其所攜帶客觀│罪                │
│    │        │            │              │上足對人之生命、身體、安全│                  │
│    │        │            │              │構成威脅具有危險性之鐵鉗子│                  │
│    │        │            │              │兇器剪斷鐵鍊後，竊取戊○○│                  │
│    │        │            │              │放置於上址屋旁之攤架1 個，│                  │
│    │        │            │              │得手後旋即駕車離去。      │                  │
├──┼────┼──────┼───────┼─────────────┼─────────┤
│三  │乙○○  │96年2 月21日│高雄縣燕巢鄉橫│駕駛其於同年2 月10日向友人│刑法第321 條第1 項│
│    │        │日間13時10分│山村深中路65之│鄭輝虔借得車牌號碼VZ-8399 │第2 、3 款，第28條│
│    │        │許          │1號「義利汽修 │號自小客車，搭載真實年籍姓│共同攜帶兇器毀越門│
│    │        │            │護廠」前。    │名不詳綽號「大頭忠」之成年│扇竊盜罪          │
│    │        │            │              │男子，行經乙○○所經營位於│                  │
│    │        │            │              │左揭地址之「義利汽車修護廠│                  │
│    │        │            │              │」前，共同基於意圖為自己不│                  │
│    │        │            │              │法所有之犯意聯絡，利用其所│                  │
│    │        │            │              │攜帶客觀上足對人之生命、身│                  │
│    │        │            │              │體、安全構成威脅具有危險性│                  │
│    │        │            │              │之不詳兇器破壞門上喇叭鎖後│                  │
│    │        │            │              │，入內竊取乙○○所有Sony牌│                  │
│    │        │            │              │電腦螢幕及Acer牌主機各1 台│                  │
│    │        │            │              │，得手後將上開竊得物品搬運│                  │
│    │        │            │              │至上開自小客車上，旋即逃離│                  │
│    │        │            │              │現場。                    │                  │
├──┼────┼──────┼───────┼─────────────┼─────────┤
│四  │丙○○  │96年4 月5 日│高雄縣仁武鄉仁│駕駛其向李金獅所經營之凱旋│刑法第320 條第1 項│
│    │        │日間16時25分│武村地政街20號│小客車租賃車行所承租、車牌│，第28條共同竊盜罪│
│    │        │許          │前。          │號碼8037-JJ 號之自小客車，│                  │
│    │        │            │              │搭載真實年籍姓名不詳之成年│                  │
│    │        │            │              │男子，行經左揭地址前，見陳│                  │
│    │        │            │              │先立所有東元牌冷氣機1 部放│                  │
│    │        │            │              │置於上址車庫內，共同基於意│                  │
│    │        │            │              │圖為自己不法所有之犯意聯絡│                  │
│    │        │            │              │，即與該真實年籍姓名不詳之│                  │
│    │        │            │              │成年男子，以徒手方式將上開│                  │
│    │        │            │              │冷氣機搬運至車上，得手後旋│                  │
│    │        │            │              │即駕車逃離現場。          │                  │
└──┴────┴──────┴───────┴─────────────┴─────────┘
附表貳（無罪部分）：
┌──┬────┬──────┬───────┬─────────────┐
│編號│被害人  │犯罪時間    │犯罪地點      │犯罪手法及被竊財物        │
├──┼────┼──────┼───────┼─────────────┤
│一  │己○○  │96年2 月19日│高雄縣鳳山市鳳│甲○○駕駛上開向鍾高榮所經│
│    │        │19時許      │頂路538 號「岡│營合冠汽車商行承租車牌號碼│
│    │        │            │山羊肉爐店」。│0385-JR 號自小貨車，前往楊│
│    │        │            │              │佑祥所經營之「岡山羊肉爐店│
│    │        │            │              │」，利用其所攜帶客觀上足對│
│    │        │            │              │人之生命、身體、安全構成威│
│    │        │            │              │脅具有危險性之不詳兇器破壞│
│    │        │            │              │上址房屋側門後，竊取己○○│
│    │        │            │              │所有之黃金9 兩、現金12萬元│
│    │        │            │              │，得手後旋即駕車逃逸。    │
└──┴────┴──────┴───────┴─────────────┘


司法院資訊處製作；財團法人民間司法改革基金會備份。
